臺灣高雄地方法院民事裁定
109年度消債清字第80號
聲  請  人  甯續瀾（原名：寗續瀾）
0000000000000000

0000000000000000

代  理  人  矯恆毅律師
上列當事人因消費者債務清理事件聲請清算，本院裁定如下：
    主  文
聲請人甯續瀾自中華民國一○九年十一月三日下午四時起開始清
算程序。
命司法事務官進行本件清算程序。
    理  由
一、聲請意旨略以：伊有不能清償債務情事，前聲請前置協商成
    立，惟仍不得已毀諾。伊又未經法院裁定開始更生程序或許
    可和解或宣告破產，爰聲請清算等語。　　
一、按債務人不能清償債務或有不能清償之虞者，得依本條例所
    定更生或清算程序，清理其債務；法院開始清算程序之裁定
    ，應載明其年、月、日、時，並即時發生效力；法院開始更
    生或清算程序後，得命司法事務官進行更生或清算程序，必
    要時得選任律師、會計師或其他適當之自然人或法人1人為
    監督人或管理人，消費者債務清理條例（下稱消債條例）第
    3條、第80條前段、第83條第1項、第16條第1項分別定有明
    文。
三、經查：
　㈠聲請人曾請求前置協商成立，約定自民國109年1月起，分120
    期，利率10％，每月清償13,018元，惟聲請人未依約繳款，
    而於109年4月通報毀諾，此有遠東銀行陳報狀（卷一第40至
    52頁）、臺灣臺北地方法院109年度司消債核字第831號裁定
    （卷一第18至21頁）可參。又聲請人於毀諾時每月收入約22
    ,387元（計算式：1,851＋10,000+73,753÷7＝22,387，本裁定
    計算式均採元以下4捨5入），此有股票交易收入明細表（卷
    二第22頁）、新光人壽保險股份有限公司陳報狀（卷一第11
    4至120頁）、聲請人109年9月18日補正四狀（卷二第4至6頁
    ）可考，是聲請人斯時收入，扣除109年度主管機關所公告
    高雄市每人每月不含房屋支出最低生活必需11,890元後（詳
    後述），已無法負擔每月13,018元之還款金額，堪認聲請人
    因收入不高致繼續履行協商條件有所困難，而有不可歸責於
    己之事由。
  ㈡聲請人於106年度至108年度申報所得各為123,729元、60,331
    元、33,194元，平均每月所得各為10,311元、5,028元、2,7
    66元，名下無財產，有新光人壽保單解約金10,248元（含未
    到期保費6,020元），至國泰人壽部分，則非保戶；另聲請
    人父親於106年4月18日殁，聲請人與另1名繼承人於106年5
    月申領父親之餘額退伍金915,915元，而父親所遺臺灣銀行
    帳戶存款348,110元，因繼承人辦理帳戶結清資料未備妥，
    迄今尚未領取分配；又聲請人自陳前於99年7月16日因右側
    乳癌接受治療，現未復發，惟體重僅餘不到40公斤，無法負
    擔負重工作，右手禁止提重物，以免淋巴水腫，日常生活可
    自理，其自94年起於新光人壽任保險業務員，接受乳癌切除
    手術後，已無法積極招攬保單，僅賴舊保單續期繳費之佣金
    維生，因業績未達標準，109年4月15日已離職停約，107年4
    月至12月收入共計42,969元，108年共計39,141元，109年1
    月至4月共計7,402元，另聲請人稱尚有從事股票短期、當沖
    交易，107年4月至12月收入共計181,228元，108年共計66,9
    79元，109年1月至7月共計73,753元，又聲請人前於104年6
    月16日領取1,258,499元勞保老年給付，現未領取任何補助
    ，長女自108年2月起每月給付5,000元扶養費，次女自108年
    11月起每月給付5,000元扶養費，至聲請人之新光銀行帳戶
    於108年2月27日外幣結售存入43,620元，聲請人稱係將要保
    人為次女之美元保單解約後所得之解約金，107年4月起迄今
    無任何外幣及基金交易等情，有財政部高雄國稅局106年度
    至108年度綜合所得稅各類所得資料清單及財產歸屬資料清
    單（卷一第81至84頁）、財產及收入狀況說明書（卷二第10
    6至110頁）、債權人清冊（卷一第11至13頁）、戶籍謄本（
    卷一第57頁）、勞工保險被保險人投保資料表（卷一第61至
    62頁）、個人商業保險查詢結果表（卷一第88至89頁）、財
    團法人金融聯合徵信中心前置協商專用債權人清冊（卷一第
    14至16頁）、信用報告（卷一第63至66頁）、社會補助查詢
    表（卷一第34至36頁）、高雄市政府都市發展局函（卷一第
    38頁）、勞動部勞工保險局函（卷一第37頁）、勞動部勞動
    力發展署高屏澎東分署函（卷一第39頁）、國軍退除役官兵
    輔導委員會高雄市榮民服務處函（卷一第125頁）、臺灣集
    中保管結算所股份有限公司函（卷一第139至212頁）、存簿
    暨存摺存款對帳單（卷一第72至80頁、第90頁、第133頁、
    卷二第23至101頁）、收入切結書（卷一第223頁、卷二第7
    頁）、股票交易收入明細表（卷二第22頁）、業務津貼表（
    卷一第129至132頁）、新光人壽保險股份有限公司陳報狀（
    卷一第114至120頁）、聲請人109年9月18日補正四狀（卷二
    第4至6頁）、高雄榮民總醫院診斷證明書（卷一第70至71頁
    ）、醫療費用及保健品費用收據（卷二第10至20頁）、高雄
    榮民總醫院函（卷一第228頁）、聲請人父親之臺灣銀行存
    簿（卷一第225至227頁）、財政部高雄國稅局函（卷一第12
    1至123頁）、國泰人壽保險股份有限公司函（本案卷第213
    頁）等附卷可參。經考量聲請人上述工作、收入情況，爰以
    聲請人自107年4月至109年7月新光人壽及股票平均每月收入
    ，加計2名子女每月各給付之扶養費，共計24,695元【計算
    式：（42,969＋39,141＋7,402＋181,228＋66,979＋73,753）÷28
    ＋5,000×2＝24,695】評估其償債能力。
  ㈣關於聲請人必要生活費用部分，聲請人主張每月支出17,000
    元（無房屋租金）乙情。按債務人必要生活費用，以最近一
    年衛生福利部或直轄市政府所公告當地區每人每月最低生活
    費一點二倍定之，消債條例第64條之2第1項定有明文。本院
    參酌衛福部社會司所公告109年度高雄市最低生活費為13,09
    9元，則聲請人每月最低生活所必需除有特殊情形並有證據
    證明者外，自宜以此之1.2倍即15,719元為度，始得認係必
    要支出。又聲請人陳稱於前配偶所有房屋居住，客觀上無房
    屋費用支出，故於計算聲請人個人每月必要生活費時，即應
    自前開已包括聲請人居住費用在內之每月最低生活費用中，
    扣除相當於房租支出所佔比例（大約為24.36％）。依此計算
    結果，聲請人每月之必要生活費應以11,890元為準【計算式
    ：15,719－（15,719×24.36%）＝11,890】，逾此範圍難認必
    要。
  ㈤綜上所述，聲請人每月平均收入為24,695元，扣除必要生活
    費11,890元後，尚餘12,805元。而聲請人目前負債總額為98
    5,012元（卷一第11至13頁債權人清冊），扣除新光人壽保
    單解約金暨未到期保費10,248元後，以上開餘額按月攤還結
    果，至少約須6年【計算式：（985,012－10,248）÷12,805÷1
    2＝6】始能清償完畢，堪認聲請人確有不能清償債務之情事
    。從而，聲請人向本院聲請清算，應予准許，並命司法事務
    官進行本件清算程序。
四、依消債條例第11條第1項、第83條第1項、第16條第1項，裁
    定如主文。
中　　華　　民　　國　 109　　年　　11　　月　　3 　　日
              　　民事庭　　法　官　賴寶合
以上正本係照原本作成。
本裁定不得抗告。
中　　華　　民　　國　 109　　年　　11　　月　　3 　　日
  　                        書記官　胡美儀